【裁判字號】    97,裁,5243
【裁判日期】    971204
【裁判案由】    進口貨物繳驗不實發票
【裁判全文】
最  高  行  政  法  院  裁  定
                                      97年度裁字第5243號
上  訴  人  百傑科技有限公司
代  表  人  甲○○
被 上訴 人  財政部基隆關稅局
代  表  人  呂財益
上列當事人間進口貨物繳驗不實發票事件，上訴人對於中華民國
97年8月21日臺北高等行政法院96年度訴字第3647號判決，提起
上訴，本院裁定如下：
    主  文
上訴駁回。
上訴審訴訟費用由上訴人負擔。
    理  由
一、按對於高等行政法院判決之上訴，非以其違背法令為理由，
    不得為之，行政訴訟法第242條定有明文。依同法第243條第
    1項規定，判決不適用法規或適用不當者，為違背法令；而
    判決有同條第2項所列各款情形之一者，為當然違背法令。
    是當事人對於高等行政法院判決上訴，如依行政訴訟法第24
    3條第1項規定，以高等行政法院判決有不適用法規或適用不
    當為理由時，其上訴狀或理由書應有具體之指摘，並揭示該
    法規之條項或其內容；若係成文法以外之法則，應揭示該法
    則之旨趣；倘為司法院解釋或本院之判例，則應揭示該判解
    之字號或其內容。如以行政訴訟法第243條第2項所列各款情
    形為理由時，其上訴狀或理由書，應揭示合於該條項各款之
    事實。上訴狀或理由書如未依此項方法表明者，即難認為已
    對高等行政法院判決之違背法令有具體之指摘，其上訴自難
    認為合法。
二、上訴人於民國94年9月16日委由大統報關行向被上訴人報運
    進口日本產製貨物MOTORCYCLE乙批（報單號碼：AE/94/4799
    /0295號），原申報貨物價格第1-4項為FOB JPY418,800/UNT
    ，第5-14項為FOB JPY598,800/UNT，經依關稅法第18條第2
    項規定，先行押款驗放，事後再加審查。嗣經財政部關稅總
    局驗估處查價結果，來貨第1-4項應改按FOB JPY456,000/UN
    T核估，第5-14項應改按FOB JPY819,000/UNT核估。被上訴
    人乃以上訴人涉有虛報所運貨物價值，繳驗不實發票、偷漏
    進口稅費情事，且其前違反海關緝私條例經處分確定後，於
    5年內再犯同一規定，依海關緝私條例第37條第1項、第44條
    、第45條，貨物稅條例第32條，加值型及非加值型營業稅法
    （下稱營業稅法）第51條及貿易法第21條第1項、第2項規定
    ，處以偷漏關稅額3倍之罰鍰計新臺幣（下同）42萬0,816元
    ，並追徵所漏進口稅費計141萬9,836元（包括進口稅59萬7,
    002元、貨物稅61萬1,254元、營業稅21萬0,336元、推廣貿
    易服務費1,244元）；逃漏營業稅部分，依營業稅法第51條
    第7款規定，處漏稅額2倍之罰鍰計9萬8,500元；逃漏貨物稅
    部分，依貨物稅條例第32條第8款規定，處漏稅額5倍之罰鍰
    計71萬6,200元。上訴人不服，循序提起本件行政訴訟。案
    經原審駁回其訴。本件上訴人對於高等行政法院判決上訴，
    主張：原審未審酌本件是否適用關稅法施行細則第19條第2
    項第3款之爭點，有判決適用法規錯誤、判決不備理由之違
    法。又原審僅採取於上訴人不利之證據，未顧及於上訴人有
    利證據部分，亦屬違法等語，為其論據。惟查系爭貨物之完
    稅價格，係經驗估處依查得之資料，以合理方法核估，並非
    純以日本國內價格核估，上訴人於復查及訴願階段均已明示
    同意接受原核估價格，並於訴願程序進行中，撤回該部分之
    訴願，該部分因而未經訴願機關審議（見訴願決定理由四、
    (一)所載），即屬未經訴願，上訴人就此部分提起行政訴訟，
    顯不合法等由，業經原判決敘明甚詳，上訴意旨猶執此加以
    爭執，無非係以其一己對法律規定之誤解，任意指摘原審駁
    斥其主張之理由為不當，而未具體表明原判決所適用之法規
    確有如何違背法令之處，或有如何違背司法院解釋及本院判
    例，及有如何合於行政訴訟法第243條第2項所列各款之情形
    ，難認為已對原判決之違背法令有具體之指摘。依首揭說明
    ，其上訴自不合法，應予駁回。
三、據上論結，本件上訴為不合法，依行政訴訟法第249條第1項
    前段、第104條、民事訴訟法第95條、第78條，裁定如主文
    。
中    華    民    國    97    年    12    月    4     日
                    最高行政法院第二庭
                        審判長法官  高  啟  燦
                              法官  侯  東  昇
                              法官  黃  秋  鴻
                              法官  黃  合  文
                              法官  廖  宏  明
以  上  正  本  證  明  與  原  本  無  異
中    華    民    國    97    年    12    月    4     日
                              書記官  彭  秀  玲


司法院資訊處製作；財團法人民間司法改革基金會備份。
